【裁判字號】    89,交易,493
【裁判日期】    891213
【裁判案由】    過失傷害
【裁判全文】
臺灣桃園地方法院刑事判決                        八十九年度交易字第四九三號
    公  訴  人  臺灣桃園地方法院檢察署檢察官
    被      告  甲○○
右列被告因過失傷害案件，經檢察官提起公訴（八十九年度偵字第一三六九二號），
本院判決如左：
        主  文
甲○○因過失傷害人，處有期徒刑貳月，如易科罰金以參佰元折算壹日。
        事  實
一、甲○○於民國八十九年七月十三日晚間七時四十分許，騎乘車號為ＩＳＴ－四二
    二號重型機車，沿桃園縣蘆竹鄉○○路由山腳往蘆竹方向之內側車道行駛，駛至
    南山路與內溪路口前方約十二公尺，本應注意直行車尚未進入交岔路口，而轉彎
    車已達中心線開始轉彎，直行車應讓轉彎車先行，又在市區道路行駛時，時速不
    得超過四十公里，又汽車行駛時，駕駛人應注意車前狀況，並隨時採取必要之安
    全措施，依當時之情況及其智識能力，亦無不能注意之情事，詎其疏未注意，適
    有丙○○騎乘車號ＲＶＷ─四一五號輕型機車，沿桃園縣蘆竹鄉○○路由蘆竹往
    山腳方向行駛，亦駛至前開路口，欲左轉彎行駛內溪路，且已左轉至甲○○所行
    駛之內側車道中心線開始轉彎時，因甲○○疏未為前開注意，猶貿然以七十公里
    之時速行駛，致撞及丙○○所騎乘之前開機車，丙○○因之人車倒地，並致其附
    載之林俊緯受有閉鎖性一個或多個腳趾骨骨折、足壓砸傷等傷害。
二、案經林俊緯之法定代理人乙○○訴由臺灣桃園地方法院檢察署檢察官偵查起訴。
        理  由
一、訊據被告甲○○固大致坦認右開事實不諱，惟辯稱：當時行駛在中間之車道而非
    內側車道云云。惟查：依附卷之道路交通事故調查報告表觀之，本件車禍之刮地
    痕係在桃園縣蘆竹鄉○○路之內側車道中心點，而被告所騎機車之剎車痕則亦始
    於南山路與內溪路內交岔路口前方（以被告方位言之）之南山路內側車道距交岔
    路口尚有約三．二公尺，故被告在未發生車禍前及發生車禍碰撞時之行駛位置自
    係在南山路內側車道無疑，亦因之可得知丙○○於車禍未發生前即已達交岔路口
    中心線開始轉彎，此時未進入交岔路口之被告之直行車（被告之剎車痕係始於交
    岔路口前方三．二公尺處，其亦自承在距交岔路口前方約一輛大貨車及一輛小客
    車之距離即已看見丙○○所騎機車）自應讓轉彎車先行，此外，並有現場照片八
    幀附卷可稽，再由該等車損照片及證人丙○○之證詞可知，被告係以其車頭前方
    撞擊丙○○所騎機車之右後方，事故當時丙○○所騎之機車顯已即將完成轉彎之
    動作，益徵本院前開推理為真。按汽車駛至交岔路口時，本應注意直行車尚未進
    入交岔路口，而轉彎車已達中心線開始轉彎，直行車應讓轉彎車先行，又在市區
    道路行駛時，時速不得超過四十公里，又汽車行駛時，駕駛人應注意車前狀況，
    並隨時採取必要之安全措施，道路交通安全規則第一百零二條第一項第六款但書
    、第九十三條第一項第一款、第九十四條第三項定有明文，本件被告於右揭時、
    地騎機車行經上開路段，本應注意上開道路交通安全規則規定，而依當時情形被
    告應無不能注意之情事，竟疏未注意致肇車禍，其有過失甚為灼然。且被害人林
    俊緯因該車禍受有受有閉鎖性一個或多個腳趾骨骨折、足壓砸傷等傷害，亦有診
    斷證明書一紙可按，被告過失與被害人間之受傷具有相當因果關係，堪足採認，
    被告自應擔負過失傷害罪責。
二、核被告所為，係犯刑法第二百八十四條第一項前段之過失傷害罪。爰審酌被告並
    無前科、素行良好（此有台灣高等法院刑案被告全國前案紀錄表一紙在卷可稽）
    、惟未與告訴人達成和解、被告之過失程度、告訴人所受傷勢、犯後大致坦認犯
    行不諱等一切情狀，量處如主文所示之刑，並諭知易科罰金之折算標準。
據上論斷，應依刑事訴訟法第二百九十九條第一項前段，刑法第二百八十四條第一項
前段、第四十一條，罰金罰鍰提高標準條例第一條前段、第二條，判決如主文。
本案經檢察官呂理銘到庭執行職務
中      華      民      國      八十九    年    十二    月     十三     日
                                臺灣桃園地方法院交通法庭
                                      法  官    曾  雨  明
右正本證明與原本無異。
如不服本判決，應於判決送達後十日內向本院提出上訴狀( 應附繕本 )，上訴於
臺灣高等法院。
                                      書記官    戴  育  萍
中        華        民        國   八十九   年    十二    月    十八    日
附論罪科刑依據之法條：
刑法第二百八十四條第一項前段
因過失傷害人者，處六月以下有期徒刑、拘役或五百元以下罰金。致重傷者，處一年
以下有期徒刑、拘役或五百元下罰金。


司法院資訊處製作；財團法人民間司法改革基金會備份。
